臺灣屏東地方法院刑事判決　　　　　　　　　　　　　九十一年度訴字第四七五號
　　公　訴　人　臺灣屏東地方法院檢察署檢察官
　　被　　　告　甲○○
右列被告因違反毒品危害防制條例案件，經檢察官提起公訴（九十年毒偵字第一四九
七號），本院判決如左：
    主  文
甲○○施用第一級毒品，處有期徒刑柒月；第一級毒品海洛因壹包（淨重零點貳公克
，包裝重零點壹捌公克）沒收銷燬。
    事  實
一、甲○○於八十八年十二月間因施用毒品案件，前經本院以八十八年度毒聲字第二
    六七三號裁定送觀察、勒戒後，認有繼續施用毒品之傾向，再經本院於八十九年
    一月間以八十九年度毒聲字第一七二號裁定應入戒治處所施以強制戒治，於八十
    九年五月間復經本院以八十九年度毒聲字第一二九三裁定停止戒治付保護管束，
    更於八十九年八月間經本院以九十一年度毒聲字第一八一○號撤銷停止戒治之裁
    定，令入戒治處所繼續戒治，於九十年五月二十四日戒治期滿，由臺灣屏東地方
    法院檢察署檢察官以九十年度戒毒偵字第四一三為不起訴處分確定。
二、甲○○不思悔改，基於施用第一級毒品海洛因之犯意，於五年內之九十一年四月
    二十四日十一時五分許回溯二十四小時內之某時，在不詳處所施用第一級毒品海
    洛因一次，嗣於九十年四月二十四日九時二十分許，經警前往屏東縣新園鄉○○
    村○○路九十九號查證，經徵得在場人乙○○之同意進行搜索，並於房間冰箱內
    扣得第一級毒品海洛因一包（淨重○．二公克，包裝重○．一八公克）、經警通
    知有毒品前科之甲○○前往警局接受採尿檢驗而查悉前情。
三、案經屏東縣警察局東港分局報請臺灣屏東地方法院檢察署檢察官偵查起訴。
    理  由
一、訊據被告甲○○坦承有施用第一級毒品海洛因之犯行不諱，然就施用之時間或辯
    稱：係前案強制戒治期滿出所後約九十年五月間有施用一次、或辯稱：九十一年
    八月三十一日被緝獲前約一星期有施用一次。至於就警方搜扣之毒品，則辯稱：
    警方搜查時伊不在家，所以伊否認查獲的毒品係伊所有，伊家中僅有伊及伊兄乙
    ○○居住，但乙○○不曾施用毒品云云。
二、經查：
  （一）被告於警局經警採取其尿液送驗後，確呈嗎啡陽性反應，有屏東縣衛生局出
        具之煙毒尿液檢驗成績書，煙毒麻藥案件嫌犯代號與真實姓名對照表各一份
        附卷可稽。而海洛因施用入人體後水解還原成嗎啡，再循嗎啡之代謝方式排
        出體外，已據行政院衛生署藥物食品檢驗局（73）藥檢壹字第０三０二二一
        號函敘明綦詳可查。
  （二）又承辦警員經屋主乙○○之同意而入內搜索，警員在被告家中房間之冰箱內
        查獲疑似海洛因之白色粉末一包乙節，有屏東縣警察局東港分局執行逕行搜
        索結果報告書、搜索扣押證明筆錄各一份在卷可按，並經證人乙○○於警訊
        中供明，被告住處冰箱中起獲之疑似海洛因毒品一包，據被告自稱家中僅有
        伊及伊兄乙○○居住，乙○○未曾施用毒品等語，證人乙○○亦於警訊時供
        稱甲○○有施打毒品之習慣，查獲之毒品確定是甲○○的等語。按冰箱屬私
        人用品，又在自己之管領使用中，衡情鮮有他人寄放物品之理，遑論係寄放
        毒品此違禁物品，故被告辯稱扣案物非其所有，伊所施用之毒品均已在前案
        中被搜走了云云，尚不足信，又被告持有之疑似海洛因白色粉末一包，經送
        法務部調查局檢驗結果，確屬海洛因無誤（淨重○點二公克，包裝重○點一
        八公克），有該局電腦編號第000000000號鑑定通知書一份在卷可
        憑被告有於查獲當時施用第一級毒品之犯行，應可認定，至於被告又翻稱是
        前案戒治出所後沒多久有施用毒品以及本案被緝捕到案之前數日有施用情形
        ，此部份除被告一己供述外別無其他證據證明，其供述尚不足信為真實。
  （三）再被告前因施用毒品案件，經觀察、勒戒後，認有繼續施用毒品之傾向，再
        經本院裁定應入戒治處所施以強制戒治，於九十年五月二十四日戒治期滿，
        由臺灣屏東地方法院檢察署檢察官以九十年度戒毒偵字第四一三為不起訴處
        分確定，有上開不起訴處分書、台灣高等法院全國被告前科註記表、臺灣屏
        東地方法院檢察署刑案資料查註紀錄表各一份在卷可稽，是被告於戒治期滿
        不起訴處分後五年內再犯施用第一級毒品罪，罪證明確，犯行可以認定。
三、查海洛因係毒品危害防制條例所定之第一級毒品，此為該條例第二條第二項第一
    款所明定。次按犯毒品危害防制條例第十條施用第一、二級毒品罪者，依同條例
    第二十條第一項、第二項後段、第二十三條第一項、第二項前段規定，檢察官應
    先將被告送勒戒處所觀察、勒戒，經觀察、勒戒後，認有繼續施用毒品傾向者，
    應由檢察官聲請法院裁定令入戒治處所施以強制戒治，強制戒治期滿或交付保護
    管束期滿，始得由檢察官為不起訴處分。而依上開規定為不起訴處分後，五年內
    再犯同條例第十條施用第一、二級毒品罪或三犯者，除由檢察官聲請法院裁定先
    令入戒治處所施以強制戒治外，刑責部分仍應依通常刑事訴訟程序追訴處罰，此
    觀同條例第二十三條第二項規定自明。本件被告前既已因施用毒品案件，經本院
    送勒戒處所觀察、勒戒後，認有繼續施用毒品傾向，再裁定施以強制戒治，於強
    制戒治期滿後，經檢察官不起訴處分確定在案，其於不起訴處分確定後五年內二
    犯上開施用第一級毒品犯行，依法即應予以論罪科刑，故核其所為，係犯毒品危
    害防制條例第十條第一項施用第一級毒品罪。至被告持有第一級毒品後進而施用
    ，其持有之低度行為應被施用之高度行為所吸收，故不另論其持有毒品罪。爰審
    酌被告施用足以導致精神障礙及生命危險之毒品，前已經因施用毒品而經送觀察
    、勒戒及強制戒治，顯已有成癮性仍不知悔改，惟念其施用毒品乃戕害身心健康
    ，尚未危及他人，且犯後在庭態度良好，頗知悔過等情，量處如主文所示之刑，
    以示懲儆。查獲之毒品一包（淨重○點二公克，包裝重○點一八公克）係第一級
    毒品海洛因，應依毒品危害防制條例第十八條前段之規定，不問屬於被告與否，
    併宣告收銷燬之。
據上論斷，應依刑事訴訟法第二百九十九條第一項前段，毒品危害防制條例第十條第
第一項，第十八條第一項前段、第二十三條第二項、刑法第十一條前段，判決如主文
中      華      民      國      九十一      年     九     月    三十    日
                                      臺灣屏東地方法院刑事第四庭
                                          法  官   簡志瑩
右正本證明與原本無異。
如不服本判決應於收受本判決後送達後十日內向本院提出上訴書狀，其未敘述上訴理
由者，並得於提起上訴後十日內向本院補提理由書狀（均須按他造當事人之人數附繕
本 ）「切勿逕送上級法院」
                                          書記官   林鴻仁
中      華      民      國      九十一      年     九     月    三十    日
附錄本判決論罪法條全文：
毒品危害防制條例第十條
施用第一級毒品者，處六月以上五年以下有期徒刑。
施用第二級毒品者，處三年以下有期徒刑。
毒品危害防制條例第十八條
查獲之毒品及專供製造或施用毒品之器具，不問屬於犯人與否，均沒收銷
燬之。但合於醫藥或研究之用者，得不予銷燬。
前項合於醫藥或研究用毒品或器具之管理辦法，由法務部會同行政院衛生
署定之。
